【裁判字號】    97,交聲,486
【裁判日期】    970714
【裁判案由】    聲明異議
【裁判全文】
臺灣彰化地方法院交通事件裁定         97年度交聲字第486號
移送機關即
原處分機關  交通部公路總局臺中區監理所彰化監理站
異 議人 即
受 處分 人  甲○○
上列異議人因違反道路交通管理處罰條例案件，對於交通部公路
總局臺中區監理所彰化監理站民國九十七年三月六日所為之裁決
書（彰監四字第裁六四－Ｉ00000000號），聲明異議，
本院裁定如下：
    主  文
異議駁回。
    理  由
一、原處分意旨略以：異議人甲○○於民國九十六年十二月二十
    八日下午二時四十五分許，駕駛車牌號碼二六七－ＨＦ號營
    業大貨曳引車，在彰化縣鹿港鎮○○○○路，因汽車駕駛人
    酒精濃度超過規定標準（○點四－○點五五）之違規行為，
    爰依道路交通管理處罰條例第三十五條第一項第一款規定，
    裁處罰鍰新臺幣（下同）三萬七千五百元，並吊扣駕駛執照
    十二個月。
二、聲明異議意旨略以：異議人於九十六年十二月二十八日下午
    一時許，將上開營業大貨曳引車停放在彰化縣鹿港鎮○○○
    ○路大宇紡織廠前之道路旁，等候進廠卸貨，於同日下午二
    時三十分許，員警向異議人表示，異議人係違規停車，要求
    異議人駛離，然因異議人於休息期間，曾有飲酒，而不敢開
    車，致與員警發生爭執，其後，異議人係請該紡織廠人員協
    助開車進廠卸貨，異議人確無駕駛行為，然員警仍予舉發，
    爰請求撤銷原處分等語。
三、按汽車駕駛人飲用酒類或其他類似物後其吐氣所含酒精濃度
    超過每公升○點二五毫克或血液中酒精濃度超過百分之○點
    ○五以上者，不得駕駛；又汽車駕駛人，駕駛汽車經測試檢
    定，酒精濃度超過規定標準者，處新臺幣一萬五千元以上六
    萬元以下罰鍰，並當場移置保管該汽車及吊扣其駕駛執照一
    年，道路交通安全規則第一百十四條第二款、道路交通管理
    處罰條例第三十五條第一項第一款分別有明文規定。
四、經查：
  (一)異議人甲○○於九十六年十二月二十八日下午二時四十五分
    許，駕駛車牌號碼二六七－ＨＦ號營業大貨曳引車，在彰化
    縣鹿港鎮○○○○路，因汽車駕駛人酒精濃度超過規定標準
    （○點四－○點五五）之違規行為，經彰化縣警察局鹿港分
    局鹿港派出所警員當場舉發，並移送原處分機關裁決之事實
    ，此有彰化縣警察局舉發違反道路交通管理事件通知單、原
    處分機關違反道路交通管理事件裁決書各一紙在卷可稽。
  (二)異議人雖辯稱：伊於九十六年十二月二十八日下午一時許，
    將上開營業大貨曳引車停放在彰化縣鹿港鎮○○○○路大宇
    紡織廠前之道路旁，等候進廠卸貨，於同日下午二時三十分
    許，員警向異議人表示，異議人係違規停車，要求異議人駛
    離，然因異議人於休息期間，曾有飲酒，而不敢開車，致與
    員警發生爭執，其後，異議人係請該紡織廠人員協助開車進
    廠卸貨，異議人確無駕駛行為，然員警仍予舉發等語。惟異
    議人於九十六年十二月二十八日下午二時四十五分許，駕駛
    車牌號碼二六七－ＨＦ號營業大貨曳引車，沿彰化縣鹿港鎮
    ○○○○路由西往東方向行駛，欲前往位在工業西六路由東
    往西方向之大宇紡織廠卸貨，乃於行至工業西六路與鹿工南
    三路之交岔路口時，違規迴轉至工業西六路由東往西方向，
    適彰化縣警察局鹿港分局鹿港派出所警員張見國巡邏至該處
    ，予以攔停，再發現異議人酒精濃度超過規定標準之違規行
    為，因而同時舉發異議人在禁止變換車道線之路段迴車及汽
    車駕駛人酒精濃度超過規定標準之違規行為等情，業經證人
    張見國於本院訊問時，證述綦詳，並有彰化縣警察局舉發違
    反道路交通管理事件通知單二紙、現場圖一紙、現場照片十
    三幀在卷可稽。至於異議人於本院訊問時，雖改稱：當時不
    是伊開車，是助手開車，我在後面睡覺云云，然證人張見國
    於本院訊問時，具結證稱：確實是異議人駕駛車輛等語，且
    依卷附二紙彰化縣警察局舉發違反道路交通管理事件通知單
    之記載，駕駛人均載明為異議人，異議人亦在舉發通知單上
    簽名，倘異議人於上開時地，並未駕駛上開營業大貨曳引車
    ，豈有同意在舉發通知單上簽名之可能。本件異議人上開抗
    辯，不僅前後歧異，亦與事證及常情有違，均不可採。
  (三)從而，原處分機關依據道路交通管理處罰條例第三十五條第
    一項第一款，違反道路交通管理事件統一裁罰基準表規定，
    所為罰鍰三萬七千五百元，並吊扣駕駛執照十二個月之裁罰
    ，自無違法、不當，異議人之聲明異議，即無理由，應予駁
    回。
據上論斷，應依道路交通管理處罰條例第八十七條第二項、道路
交通案件處理辦法第十九條，裁定如主文。
中    華    民    國    97    年    7     月    14    日
                          交通法庭    法  官  鄭舜元
以上正本證明與原本無異。
如不服本裁定，應於裁定送達後5日內向本院提出抗告狀 (須附
繕本)。
中    華    民    國    97    年    7     月    14    日
                                      書記官  陳秀香


司法院資訊處製作；財團法人民間司法改革基金會備份。
